最高法院刑事判決                              八十六年度台上字第五八九○號
    上  訴  人  甲○○
右上訴人因背信案件，不服台灣高等法院台南分院中華民國八十五年十月十八日第二
審更審判決（八十五年度上更(一)字第二六六號，起訴案號：台灣台南地方法院檢察署
八十三年度偵字第四七九八號），提起上訴，本院判決如左：
    主  文
上訴駁回。
    理  由
按刑事訴訟法第三百七十七條規定，上訴於第三審法院，非以判決違背法令為理由，
不得為之。是提起第三審上訴，應以原判決違背法令為理由，係屬法定要件。且必須
依據卷內資料為具體之指摘，並足據以辨認原判決已具備違背法令之形式，始屬相當
。本件原審依憑告訴人呂貞慧之指訴，核與證人苗鵬翥、張銀華、張盛皆供證之情節
相符，復有不動產買賣契約書二份及建物改良物謄本一份附卷為證；且上訴人甲○○
亦供認伊受告訴人之委託以新台幣（下同）三百二十萬元價格代為出售系爭房地與苗
鵬翥後，又以三百四十萬元之代價轉售張銀華等情，認定上訴人受告訴人之委任代售
房地，竟隱瞞告訴人，另以高價出售與張銀華而賺取差價十萬元（另十萬元由上訴人
付給苗某為酬），致告訴人受有損害之事實，乃撤銷第一審判決，改判論處上訴人為
他人處理事務，意圖為自己不法之利益，而為違背其任務之行為，致生損害於本人之
利益罪刑，已詳其所憑之證據及認定之理由。而以上訴人否認犯行，所辯其賺取之
差價十萬元，係售屋佣金；檢察官起訴上訴人侵占售屋價款，原審竟改判背信罪，顯
有違誤各情，如何不足採，亦於判決理由內一一詳予指駁及說明。從形式上觀察，並
無認定事實不依證據或理由不備等違法情形存在。上訴人上訴意旨略以，(一)、檢察官
起訴事實認上訴人侵占售屋款項三百一十萬元，並未提及上訴人有侵占第二次售屋之
差價十萬元之情事，原審既認定上訴人未侵占售屋價款，而另就「買賣差價十萬元」
之事實任意變更法條判決，自有未受請求之事項予以判決之違法。(二)、上訴人第二次
售屋所餘差價不過十萬元，則上訴人如何取得百分之三之佣金外，另取得十萬元差價
之利益﹖原判決理由矛盾，亦屬違法等語。惟查，檢察官起訴之犯罪事實係指訴，上
訴人第一次以三百二十萬元價格售屋與苗鵬翥，除付給告訴人定金二十萬元外，餘款
侵占入己；嗣第二次售屋賺得差價十萬元，亦未交付告訴人，因認上訴人共侵占三百
一十萬元等情。是公訴意旨顯有起訴上訴人獲取該不法利益「買賣差價十萬元」之事
實，甚明。則原審就此部分事實審判，並無違誤。上訴意旨第一點所云，顯係專憑己
見，任意爭論，自非合法之第三審上訴理由。另原判決亦詳細明，上訴人於仲介第
一次買賣時已賺取百分之三之佣金，嗣隱瞞告訴人為第二次買賣，又賺取不法利益差
價十萬元各情，並無認定事實與理由不一致之矛盾情事，上訴意旨第二點係曲解原判
決而為事實上之爭辯，尤非適法之第三審上訴理由。本件上訴並未依據卷內資料具體
指摘原判決有何違背法令，不足據以辨認原判決已具備違背法令之形式。其上訴違背
法律上之程式，應予駁回。又本件雖屬刑事訴訟法第三百七十六條第五款所列之案件
，惟於修正刑事訴訟法施行前，原得上訴於第三審法院，且已繫屬於法院。依刑事訴
訟法施行法第五條第一項規定，仍應依施行前之法定程序終結之。附此明。
據上論結，應依刑事訴訟法第三百九十五條前段，判決如主文。
中      華      民      國    八十六    年      十      月      三      日
                              最高法院刑事第十庭
                                  審判長法官  吳  雄  銘
                                        法官  池  啟  明
                                        法官  陳  宗  鎮
                                        法官  石  木  欽
                                        法官  吳  火  川
      右正本證明與原本無異
                                              書  記  官
中      華      民      國    八十六    年      十      月      八      日
